zh-TW: 起毛工具樣式: 手持混合工具; 刮髮梳; 刮梳; 挑梳; 耙梳; 其他
cs: Typ nástroje na česání vlny: Ruční mísicí nástroj; Tupírovací kartáč; Tupírovací hřeben; Tupírovací hřeben s vidlicí; Tupírovací hrábě; Jiné
lt-LT: Pluošto purinimo įrankio tipas: Rankinis vėlimo įrankis; Vėlimo šepetys; Vėlimo šukos; Vėlimo šakutė; Vėlimo grėbliukas; Kita
de: Bauform des Toupierwerkzeugs: Handgeführtes Toupierwerkzeug; Toupierbürste; Toupierkamm; Toupier-Pick; Toupier-Rechen; Sonstige
nb: Stil på tuperingsverktøy: Håndholdt blandeverktøy; Tuperingsbørste; Tuperingskam; Tuperingsgaffel; Tuperingsrive; Annet
el: Στυλ εργαλείου ξεφτισίματος: Εργαλείο ανάμειξης χειρός; Βούρτσα κρεπαρίσματος; Χτένα κρεπαρίσματος; Αξίνα κρεπαρίσματος; Τσουγκράνα κρεπαρίσματος; Άλλο
da: Stil for teasing tool: Håndholdt blender-værktøj; Touperingsbørste; Touperingskam; Touperingspind; Touperingsrive; Andet
en: Teasing tool style: Handheld blender tool; Teasing brush; Teasing comb; Teasing pick; Teasing rake; Other
sl-SI: Stil orodja za mikanje: Ročni pripomoček za mešanje; Krtača za tupiranje; Glavnik za tupiranje; Špikalo za tupiranje; Grabljice za tupiranje; Drugo
sk-SK: Štýl nástroja na česanie: Tupírovací nástroj; Tupírovacia kefa; Tupírovací hrebeň; Tupírovací špic; Tupírovacie hrable; Iné
hr-HR: Stil alata za zadirkivanje: Ručni alat za stapanje; Četka za tapiranje; Češalj za tapiranje; Češalj (pick) za tapiranje; Široki češalj za tapiranje; Ostalo
sv: Retningsverktygsstil: Handhållet blandningsverktyg; Tuperingsborste; Tuperingskam; Tuperingspik; Tuperingskrata; Annat
es: Estilo de herramienta para dar forma: Batidora de mano; Cepillo para cardar; Peine para cardar; Púa para cardar; Rastrillo para cardar; Otro
pt-BR: Ferramenta de cardagem estilo: Ferramenta misturadora manual; Escova de desfiar; Pente de desfiar; Garfo de desfiar; Rastelo de desfiar; Outra
it: Stile dello strumento di cardatura: Strumento frullatore portatile; Spazzola per cotonare; Pettine per cotonare; Pettine a forchetta per cotonare; Rastrello per cotonare; Altro
pl: Styl narzędzia do wyczesywania: Ręczny przyrząd do cieniowania; Szczotka do tapirowania; Grzebień do tapirowania; Szpikulec do tapirowania; Grzebień typu grabie do tapirowania; Inny
ro-RO: Stil de unealtă pentru dărăcit: Instrument manual de amestecare; Perie de tapat; Pieptene de tapat; Instrument de tapat tip pick; Greblă pentru tapat; Altele
zh-CN: 开松工具样式: 手持式搅拌工具; 倒梳刷; 倒梳梳; 倒梳挑梳; 倒梳耙; 其他
hu: Szálbontó eszköz stílusa: Kézi keverőeszköz; Tupírozó kefe; Tupírfésű; Hajtőemelő fésű; Ritka fogú tupírfésű; Egyéb
fr: Type d’outil d’ouverture des fibres: Mélangeur à main; Brosse à crêper; Peigne à crêper; Pique à crêper; Râteau à crêper; Autre
ko: 섬유 풀기 도구 방식: 핸드헬드 블렌더 도구; 티징 브러시; 티징 빗; 티징 픽; 티징 갈퀴; 기타
bg-BG: Стил на инструмент за разрошване: Ръчен инструмент за блендиране; Четка за тупиране; Гребен за тупиране; Пик за тупиране; Гребло за тупиране; Друго
nl: Teasing tool stijl: Handblender; Toupeerborstel; Toupeerkam; Toupeerpik; Toupeerharkje; Overig
tr: Elyaf açma aleti stili: El tipi karıştırıcı aracı; Krepe fırçası; Krepe tarağı; Krepe şişi; Geniş dişli krepe tarağı; Diğer
ru: Стиль инструмента для распушения: Ручной инструмент для смешивания; Щётка для начёса; Расчёска для начёса; Гребень для начёса; Гребень-грабли для начёса; Другое
ja: からかいツールスタイル: 手持ちブレンダーツール; ティーシングブラシ; ティーシングコーム; ティーシングピック; ティーシングレイク; その他
pt-PT: Estilo da ferramenta de abertura de fibras: Ferramenta de mistura manual; Escova para ripar; Pente para ripar; Pente garfo para ripar; Pente de dentes largos para ripar; Outro
th: สไตล์เครื่องมือล้อเล่น: อุปกรณ์เกลี่ยแบบมือถือ; แปรงยีผม; หวียีผม; หวีซี่ห่างยีผม; หวีคราดยีผม; อื่นๆ
fi: Tupeerausvälineen malli: Kädessä pidettävä sekoitustyökalu; Tupeerausharja; Tupeerauskampa; Tupeerauspiikki; Tupeeraushara; Muu
vi: Kiểu dụng cụ trêu chọc: Dụng cụ tán cầm tay; Bàn chải đánh rối; Lược đánh rối; Lược chĩa đánh rối; Lược cào đánh rối; Khác